# 请教陈斑竹：土地一级开发企业借款费用资本化停止时点

提问人：人之初性本善 时间：2012-02-22 19:48:33
陈老师：某企业从事土地一级开发，拥有大量的银行贷款，借款费用资本化计入开发成本。企业开发的地块销售时是按照国土的审批来销售，也就是说开发的土地是分批销售的。问题：停止资本化的时点是开发活动完成时，还是拿到国土部门批件的时点，开发活动结束到获得批件会有一段时间，而且还有大量的“报卷费用”。

回答人：chenyiwei
按照《企业会计准则第 17 号——借款费用》第十三条的规定判断何时达到预定的可销售或者可使用状态，就是资本化的应停止时点。个人理解是在开发活动完成时。